

CONTACTO

- +57 323 4840339
- Valledupar Colombia.
- vanstrahlenalex@gmail.com
- www.linkedin.com /in/VanstrahlenAlex

https://vanstrahlenalex.github.io /PortafolioWebReactJS/

HABILIDADES

- HTML5 (avanzado)
- CSS (avanzado)
- JavaScript (avanzado)
- PHP (intermedio)
- MySQL (intermedio)
- Bootstrap (avanzado)
- Tailwind CSS (intermedio)

IDIOMAS

Español: nativo. Ingles: B2.

ALEXANDER FABIAN VAN STRAHLEN MARTINEZ

Ingeniero Electrónico

PERFIL

Ingeniero electrónico, con 3 años de experiencia en proyectos de inmersión al desarrollo web, enfocado en la parte de Frontend. He trabajado en proyectos web para una empresa del sector Bancario y proyectos de desarrollo web personales para mejorar mis habilidades como programador. Desarrolle otra destreza en el User Experience durante mi última experiencia laboral. Me considero una persona analítica y juego con las preguntas en equipo, atento, amable y proactivo.

EDUCACIÓN

Universidad popular del cesar

Ingeniero Electrónico Pregrado 2019

Misión Tic 2022

2021.

Fundamentos de programación en Python.

Programación básica en JAVA.

Desarrollo de software.

Desarrollo Web.

Ministerio de tecnología, información y comunicación

EXPERIENCIA LABORAL

Volante Technologies 07/2022 – 05/2023

Desarrollador de Software Frontend UI/UX de Volante Technologies, trabaje en el proyecto de ACH-Colombia durante 10 meses, mi desempeño fue enfocado en el desarrollo de nuevas pestañas para la plataforma y también la atención de bugs en esta.

Desarrollador Web Freenlancer – 10/2020 – 07/2022.

- Diseño Front-end usando HTML, CSC, JavaScript, PHP.
- Actualización del código, reconocimiento y corrección de buas.
- Renovación de página web.
- Optimización de la página web.

FRAMEWORKS Y SOFTWARE UTILIZADOS:

Backend:

- Laragon
- Table Plus
- Laravel
- PHPMyAdmin
- Node.is
- Volante Designer

CSS:

- Bootstrap
- Gulp and SASS
- TailwindCSS

JavaScript:

- ReactJS
- AngularJS

Corporación Autónoma Regional del Cesar – 08/2018 – 12/2018

- Servicios de mantenimiento correctivo y preventivo
- Gestión de archivos documentales
- Administración de redes TCP/IP
- Desarrollo de software.

FORMACION ADICIONAL

CCNA Routing & Switching: Introducción a redes

Cisco Networking Academy -2016

CCNA Routing & Switching: Principios básicos de routing y switching

Cisco Networking Academy - 2017

CCNA Routing & Switching: Escalamiento de redes.

Cisco Networking Academy - 2017

Big Data: El impacto de los datos masivos en la sociedad actual.

Universidad Autónoma de Barcelona -2020

A Crash Course in Data Science.

Johns Hopkins University – 2020

PCAP: Programming Essentials in Python

Python Institute/Cisco Networking Academy – 2021

Desarrollo Web Completo con HTML5, CSS3, JS AJAX PHP y MySQL

Udemy - 2022

Fundamentos de Ingeniería de Software

Crehana – 2023

UX Writing & UX Editing

Crehana - 2023

REFERENCIAS LABORALES

NOMBRE: Alejandro Buitrago

OCUPACION: ingeniero de sistemas, Software Developer en

Volante Technologies. TELEFONO: +57 320 2711733 E-MAIL: baquero1030@gmail.com